【裁判字號】    95,訴,2210
【裁判日期】    950811
【裁判案由】    毒品危害防制條例
【裁判全文】
臺灣高雄地方法院刑事判決              95年度訴字第2210號
公  訴  人  臺灣高雄地方法院檢察署檢察官
被      告  乙○○
                    現於國防部台南監獄另案服刑中
上列被告因毒品危害防制條例案件，經檢察官提起公訴（95年度
毒偵字第4231號）及併案（95年度毒偵字第4962、4405號），被
告於本院準備程序為有罪之陳述，經合議庭裁定由受命法官依簡
式審判程序獨任審理，判決如下：
    主  文
乙○○連續施用第一級毒品，處有期徒刑壹年；扣案如附表所示
編號2 號含有毒品海洛因成分吸管壹支、殘渣袋貳個、編號3號
第一級毒品海洛因貳包〔共淨重零點肆壹公克。殘渣空包裝總重
零點肆參公克〕沒收銷燬，附表編號2 號所示注射針筒貳支沒收
之。
    事 實
一、乙○○前因施用毒品及恐嚇等案件，經本院判決有期徒刑並
    定應執行刑4 年確定，又因施用毒品及偽有價證券等案件，
    經高等法院高雄分院判處有期徒刑並定應執行有期徒刑7 年
    確定，2 案自民國85年12月11日起接續執行，縮刑期滿日為
    96年9 月19日，尚未執行完畢；又於93年10月間，因施用第
    一級毒品海洛因，經法院裁定送強制戒治，而於94年9 月14
    日 期滿執行完畢。詎其猶不知戒絕悔改，竟於強制戒治執
     行完畢釋放後5 年內，基於施用第一級毒品海洛因之概括
     犯意，連續於如附表所示之時間、地點，在其位於高雄市
     ○○○路245 號2 樓住處內，以針筒注射方式施用第一級
     毒品海洛因多次；嗣分於如附表所示之時間、地點為警查
     獲，並分別扣得如附表編號2 、3 號所示為其所有供其施
     用第1 級毒品所用之毒品及工具等物。
二、案經高雄市政府警察局報請臺灣高雄地方法院檢察署檢察官
    偵查起訴及同局報請同署移送併辦。
    理    由
一、本件被告所犯係死刑、無期徒刑、最輕本刑為3 年以上有期
    徒刑以外之罪，其於準備程序中就被訴事實為有罪之陳述，
    經法官告知簡式審判程序之旨，並聽取公訴人及被告之意見
    後，本院認無不得或不宜改依簡式審判程序進行之情事，依
    刑事訴訟法第273 條之1 第1 項、第284 條之1 規定，裁定
    本件進行簡式審判程序，合先敘明。
二、上揭事實，已據被告乙○○於本院審理中坦承不諱，另被告
    為警查獲，採集尿水經送驗後亦均呈嗎啡陽性反應，有如附
    表所示尿液檢驗報告各附於卷內可佐，又其為警查獲後，其
    如附表編號2 、3 號所示之第1 級毒品2 包、吸管1 支及殘
    渣袋2 個等物扣案，經送檢驗結果，分呈第1 級第6 項毒品
    及嗎啡陽性反應，有如附表所示之鑑定通知書在卷可稽，復
    有被告所有供其施用毒品所用之注射針筒2 支扣案可佐，足
    認被告上開自白確與事實相符，洵堪採為論罪科刑之依據。
三、按犯毒品危害防制條例第10條施用第1 級毒品之罪者，檢察
    官應先將被告送勒戒處所觀察、勒戒，經觀察、勒戒後，認
    有繼續施用毒品之傾向者，應令入戒治處所強制戒治，又強
    制戒治執行完畢後，5 年內再犯第10條施用毒品之罪，檢察
    官應依法追訴，毒品危害防制條例第20條、第23條規定甚明
    。被告前既因施用毒品案件，經送強制戒治於94年9 月14日
    執行完畢，有台灣高等法院被告前案紀錄表1 紙在卷可稽，
    又其於執行完畢釋放後5 年內再犯本件施用毒品案件，依前
    述規定應予論罪科刑。
四、核被告所為，係犯毒品危害防制條例第10條第1 項之施用第
    1 級毒品罪。被告持有第1 級毒品海洛因後進而施用，其持
    有之低度行為應為施用之高度行為所吸收，不另論罪。又被
    告行為後，刑法第56條連續犯之規定，業於94年1 月7 日修
    正公布刪除，並於95年7 月1 日施行，則被告之犯行，因行
    為後新法業已刪除連續犯之規定，此刪除雖非犯罪構成要件
    之變更，但顯已影響行為人刑罰之法律效果，自屬法律有變
    更，依新法第2 條第1 項規定，比較新、舊法結果，仍應適
    用較有利於被告之行為時法律即舊法論以連續犯（最高法院
    95年第8 次刑事庭會議決議參照），是被告多次施用第1 級
    犯行，時間緊接、手法相同，顯係觸犯構成要件相同之罪，
    為連續犯，應依刑法第56條之規定，論以一罪，並依法加重
    其刑。又公訴人雖僅就附表編號1 號之95年3 月29日施用第
    一級毒品之犯罪行為起訴，餘者未於起訴書中敘及，惟移送
    併案審理部分與已起訴之犯行，有連續犯之裁判上一罪關係
    ，如前所述，是檢察官就犯罪事實一部起訴，依刑事訴訟法
    267 條規定，其效力及於全部，法院自得併予審理。又被告
    前所受之有期徒刑之宣告，均尚未執行完畢，有被告前案紀
    錄表在卷可參，自不構累犯，公訴人認被告有累犯情事，尚
    有誤會，併此敘明。爰審酌被告前因施用毒品案件，經送強
    制戒治及判刑執行後均不知悔改，再次為本件施用毒品之犯
    行，顯見被告並不知悔改施用毒品之惡習，惟念及被告犯後
    坦承施用毒品，及其施用毒品之犯行，係戕害自身身體健康
    ，並未危及他人，犯後態度良好等一切情狀，量處如主文所
    示之刑，以資懲儆。扣案之第1 級毒品海洛因2 包、含有第
    1 級毒品海洛因成分之吸管1 支及殘渣袋2 個〔包裝毒品殘
    渣袋2 個及扣案吸管1 支及殘渣袋2 個，因均與毒品無法完
    全析離〕，既係毒品，如前所述，應依毒品危害防制條例第
    18條第1 項前段之規定，宣告沒收銷燬之；又注射針筒2 支
    ，送驗結果雖呈陰性反應，然係被告所有供其施用毒品所用
    之物，業經被告供承在卷，應依刑法第38條第1 項第2 款規
    定沒收之。而鑑驗所耗損之毒品，既已費失，自無庸宣告沒
    收銷燬，併此敘明。
五、據上論斷，應依刑事訴訟法第273 條之1 第1 項、第299 條
    第1 項前段，毒品危害防制條例第10條第1 項、第18條第1
    項前段，刑法第2 條第1 項、第11條、第38條第1 項第2 款
    、修正前第56條，判決如主文。
本案經檢察官甲○○到庭執行職務。
中    華    民    國    95    年    8     月    11    日
                    刑事第二庭  法  官  陳銘珠
以上正本證明與原本無異。
如不服本判決，應於收受送達之日起10日內向本院提出上訴書狀
。
中    華    民    國    95    年    8     月    11    日
                                書記官  黃美玲
附表：
┌────┬────┬────┬─────┬────┬───────┐
│  編號  │犯罪時地│施用方式│ 查獲時地 │扣案物品│扣案物檢驗結果│
│偵查案號│        │        │          │        │              │
├────┼────┼────┼─────┼────┼───────┤
│１      │95年3月 │以針筒注│95年3月29 │尿液1瓶(│1.95.4.10高雄 │
│(95年毒 │29日中午│射方式施│日下午8時 │(編號：L│  市立凱旋醫院│
│偵字第42│某時於高│用第一級│30分許於高│專-95200│  濫用藥物尿液│
│31號)-本│雄市九如│毒品海洛│雄市三民區│)(見95年│  檢驗報告(檢 │
│案      │一路245 │因      │九如路與水│毒偵字第│  體編號：L專-│
│        │號2樓之 │        │源路口為警│4231號，│  95200，結果 │
│        │住處內  │        │緝獲。    │P17、19)│  ：嗎啡呈陽性│
│        │        │        │          │)       │  反應)(見95年│
│        │        │        │          │        │  毒偵字第4231│
│        │        │        │          │        │  號，P20)    │
├────┼────┼────┼─────┼────┼───────┤
│２      │95年5月7│以針筒注│95年5月7日│注射針筒│1.95.5.15高雄 │
│(95年毒 │日下午2 │射方式施│下午8時許 │2支、海 │  市立凱旋醫院│
│偵字第44│、3時許 │用第一級│於高雄縣鳳│洛因殘渣│  濫用藥物尿液│
│05號)-併│於高雄市│毒品海洛│山市○○路│袋2包、 │  檢驗報告(檢 │
│案      │九如一路│因      │2段與文衡 │吸管製鏟│  體編號：K-95│
│        │245號2樓│        │路口為警查│子1支。 │  018，結果： │
│        │之住處內│        │獲。      │(見警 │  嗎啡呈陽性反│
│        │        │        │          │卷，P7背│  應)(見95年毒│
│        │        │        │          │)       │  偵字第4405號│
│        │        │        │          │尿液1瓶(│  ，P27)      │
│        │        │        │          │編號：K-│2.95.7.18高雄 │
│        │        │        │          │95018)( │  醫學大學附設│
│        │        │        │          │見95年毒│  中和紀念醫院│
│        │        │        │          │偵字第44│  檢驗報告(報 │
│        │        │        │          │05號，P │  告編號：9507│
│        │        │        │          │26背、27│  -165、檢體種│
│        │        │        │          │背)     │  類：針筒1支 │
│        │        │        │          │        │  、結果：海洛│
│        │        │        │          │        │  因呈陰性反應│
│        │        │        │          │        │  )(見95年訴字│
│        │        │        │          │        │  第2210號，P │
│        │        │        │          │        │  28)         │
│        │        │        │          │        │3.95.7.18高雄 │
│        │        │        │          │        │  醫學大學附設│
│        │        │        │          │        │  中和紀念醫院│
│        │        │        │          │        │  檢驗報告(報 │
│        │        │        │          │        │  告編號：9507│
│        │        │        │          │        │  -166、檢體種│
│        │        │        │          │        │  類：針筒1支 │
│        │        │        │          │        │  、結果：海洛│
│        │        │        │          │        │  因呈陰性反應│
│        │        │        │          │        │  )(見95年訴字│
│        │        │        │          │        │  第2210號，P │
│        │        │        │          │        │  29)         │
│        │        │        │          │        │4.95.7.18高雄 │
│        │        │        │          │        │  醫學大學附設│
│        │        │        │          │        │  中和紀念醫院│
│        │        │        │          │        │  檢驗報告(報 │
│        │        │        │          │        │  告編號：9507│
│        │        │        │          │        │  -167、檢體種│
│        │        │        │          │        │  類：殘餘粉末│
│        │        │        │          │        │  膠袋1個、結 │
│        │        │        │          │        │  果：海洛因呈│
│        │        │        │          │        │  陽性反應)(見│
│        │        │        │          │        │  95年訴字第22│
│        │        │        │          │        │  10號，P30)  │
│        │        │        │          │        │5.95.7.18高雄 │
│        │        │        │          │        │  醫學大學附設│
│        │        │        │          │        │  中和紀念醫院│
│        │        │        │          │        │  檢驗報告(報 │
│        │        │        │          │        │  告編號：9507│
│        │        │        │          │        │  -168、檢體種│
│        │        │        │          │        │  類：殘餘粉末│
│        │        │        │          │        │  膠袋1個、結 │
│        │        │        │          │        │  果：海洛因呈│
│        │        │        │          │        │  陽性反應)(見│
│        │        │        │          │        │  95年訴字第22│
│        │        │        │          │        │  10號，P31)  │
│        │        │        │          │        │6.95.7.18高雄 │
│        │        │        │          │        │  醫學大學附設│
│        │        │        │          │        │  中和紀念醫院│
│        │        │        │          │        │  檢驗報告(報 │
│        │        │        │          │        │  告編號：9507│
│        │        │        │          │        │  -169、檢體種│
│        │        │        │          │        │  類：塑膠鏟子│
│        │        │        │          │        │  1支、結果： │
│        │        │        │          │        │  海洛因呈陽性│
│        │        │        │          │        │  反應)(見95年│
│        │        │        │          │        │  訴字第2210號│
│        │        │        │          │        │  ，P32)      │
│        │        │        │          │        │              │
├────┼────┼────┼─────┼────┼───────┤
│３      │95年5月 │以針筒注│95年5月31 │第一級毒│1.95.6.12高雄 │
│(95年毒 │31日3 、│射方式施│日下午2時 │品海洛因│  市立凱旋醫院│
│偵字第49│4 日前之│用第一級│30分許於高│2小包。 │  濫用藥物尿液│
│62號)-併│某時於高│毒品海洛│雄市苓雅區│尿液1瓶(│  檢驗報告(檢 │
│案      │雄市九如│因      │武嶺街106 │編號：L │  體編號：L專-│
│        │一路245 │        │號前為警查│專-95363│  95363，結果 │
│        │號2 樓之│        │獲。      │)(見95年│  ：嗎啡呈陽性│
│        │住處內  │        │          │毒偵字第│  反應)(見95年│
│        │        │        │          │4962號，│  毒偵字第4962│
│        │        │        │          │P48、52)│  號，P28)    │
│        │        │        │          │        │2.95.7.7法務部│
│        │        │        │          │        │  調查局鑑定通│
│        │        │        │          │        │  知書(調科壹 │
│        │        │        │          │        │  字第22002361│
│        │        │        │          │        │  1號)(結果： │
│        │        │        │          │        │  送驗白粉2包 │
│        │        │        │          │        │  均含第一級第│
│        │        │        │          │        │  6項毒品海洛 │
│        │        │        │          │        │  因成分)(見95│
│        │        │        │          │        │  年訴字第2210│
│        │        │        │          │        │  號，P36)    │
└────┴────┴────┴─────┴────┴───────┘
毒品危害防制條例第10條
施用第一級毒品者，處 6 月以上 5 年以下有期徒刑。


司法院資訊處製作；財團法人民間司法改革基金會備份。
